臺灣桃園地方法院刑事裁定　　　　　　　95年度訴字第2043號
公　訴　人　台灣桃園地方法院檢察署檢察官
被　　　告　甲○○
　　　　　　　　　　（現羈押在台灣桃園看守所）
選任辯護人　陳河泉律師
上列被告因違反毒品危害防制條例案件，經檢察官提起公訴，本
院裁定如下：
    主  文
甲○○自民國玖拾陸年貳月拾日起延長羈押貳月，並自民國玖拾
陸年貳月壹日起禁止接見、通信。
    理  由
一、本件被告甲○○因違反毒品危害防制條例案件，經本院認有
    刑事訴訟法第101 條第1 項第3 款之情形而有羈押必要，於
    民國95年11月10日起執行羈押。經本院訊問後，被告雖矢口
    否認犯行，惟其於警詢、檢察官初訊時均已坦承有販賣第三
    級毒品犯行，雖被告嗣於本院審理時辯稱：伊當時在提藥云
    云，惟經本院當庭勘驗被告之警詢錄音帶及檢察官初訊之錄
    影光碟，就被告警詢部分，被告應答情形正常，依被告回答
    情形，被告應無意識不清之狀況；而被告檢察官初訊時部分
    ，被告應答情形正常，而依光碟中被告之神情，並無異狀，
    被告應無意識不清之情形，是被告上開所辯，即難採信。此
    外，復有扣案第三級毒品K 他命、分裝袋1 批、電子磅秤1
    台、帳冊5 頁可稽，堪認犯嫌重大，且所犯為最輕本刑5 年
    以上之重罪，是前項原因依然存在；再查，被告於95年5 月
    19日檢察官初訊時即供承有販賣第三級毒品K 他命與「小琪
    」、「小燕子」等人，而被告嗣後即否認犯行，惟其於偵查
    中始終未能提出該等人之確實年籍資料以供檢察官傳喚調查
    ，迄於本院準備程序時始提出所謂「小琪」、「小燕子」之
    年籍資料並聲請本院傳喚；況被告於遭查獲前，亦經實施通
    訊監察，經本院勘驗監聽錄音光碟，確疑似毒品交易之數通
    話內容。查上開證人（如所謂「小琪」、「小燕子」及與被
    告通話者）現均尚未到庭接受詰問以釐清事實，然被告於偵
    查中即經本院裁定自95年5 月19日起羈押，惟經調閱被告接
    見紀錄，確有接見人要其矢口否認犯行（有卷附接見錄音光
    碟中接見可佐），而參酌被告嗣後果翻異其詞之情形，並辯
    稱前所為自白係提藥云云，則是否基於他人指示或教導，即
    非無疑，本件確堪認有勾串證人之虞，而有刑事訴訟法第10
    1 條第1 項第2 款之事由。綜上，本院認被告有刑事訴訟法
    第101 條第1 項第2 、3 款之情形，且有繼續羈押之必要，
    著自96年1 月10日起延長羈押2 月。又按法院認羈押中之被
    告與外人接見、通信、受授書籍及其他物件有足致其脫逃或
    湮滅、偽造、變造證據或勾串共犯或證人之虞者，得依檢察
    官之聲請或依職權命禁止或扣押之，此刑事訴訟法第105 條
    定有明文，如前所述，本院認被告於羈押中與外人接見、通
    信顯有勾串證人之虞，著自96年2 月1 日起禁止接見、通信
    。
二、爰依刑事訴訟法第108條第1 項裁定如主文。
中　　華　　民　　國　　96　　年　　2 　　月　　1   　日
            刑事第二庭審判長法　官　      徐培元
                            法  官        林蕙芳
                            法  官        鄭吉雄
以上正本證明與原本無異。
如不服本裁定，應於裁定送達後5 日內向本院提出抗告狀。
　　　　　　　　　　　　　　書記官　      謝至菁
中　　華　　民　　國　　96　　年　　2 　　月　　1 　　日
